【裁判字號】    99,訴,353
【裁判日期】    990812
【裁判案由】    毒品危害防制條例
【裁判全文】
臺灣基隆地方法院刑事判決               99年度訴字第353號
公  訴  人  臺灣基隆地方法院檢察署檢察官
被      告  乙○○
上列被告因毒品危害防制條例案件，經檢察官提起公訴（99年度
毒偵字第194號），被告就被訴事實為有罪之陳述，本院合議庭
裁定由受命法官獨任進行簡式審判程序審理，判決如下：
    主  文
乙○○施用第一級毒品，處有期徒刑柒月，扣案之海洛因貳包（
驗餘總淨重零點壹伍肆公克）併同難以析離之包裝袋沒收銷燬之
，扣案注射針筒壹支沒收；又施用第二級毒品，處有期徒刑參月
。應執行有期徒刑玖月，扣案之海洛因貳包（驗餘總淨重零點壹
伍肆公克）併同難以析離之包裝袋沒收銷燬之，扣案注射針筒壹
支沒收。
    事  實
一、乙○○前因施用毒品案件，經觀察、勒戒後，認無繼續施用
    毒品之傾向，於民國88年1月26日釋放出所，並由臺灣基隆
    地方法院檢察署檢察官以88年度偵字第294號為不起訴處分
    確定。再因施用毒品案件，經觀察、勒戒後，認有繼續施用
    毒品之傾向，復經裁定令入戒治處所施以強制戒治，於89
    年10月6日強制戒治期滿，刑案部分復經臺灣桃園地方法院
    於88年12月17日，以88年度易字第2524號判決判處有期徒刑
    8月確定，已於90年7月9日執行完畢（不構成累犯）。詎其
    仍不思悔改，復基於施用第二級毒品之犯意，於99年2月6日
    晚上，在臺北縣瑞芳鎮○○路89號住處，以鋁箔紙燒烤方式
    ，施用甲基安非他命1次；又基於施用第一級毒品犯意，於
    99年2月7日14時許，在臺北縣瑞芳鎮○○○○路13巷201號2
    樓客廳內，以針筒注射方式，非法施用第一級毒品海洛因。
    嗣於同日（即7日）15時30分許，在臺北縣瑞芳鎮○○○○
    路13巷201號2樓居處為警查獲，當場扣得海洛因2小包（合
    計淨重0.158公克，取樣0.004公克，餘重0.154公克）及注
    射針筒1支，並採尿送驗，呈嗎啡、可待因、安非他命、甲
    基安非他命之陽性反應，而查悉上情。
二、案經臺北縣政府警察局瑞芳分局報告臺灣基隆地方法院檢察
    署檢察官偵查起訴。
    理  由
壹、程序事項
    本件被告乙○○所犯者非為死刑、無期徒刑、最輕本刑為3
    年以上有期徒刑之罪或高等法院管轄第一審案件，其於準備
    程序進行中，先就被訴事實為有罪之陳述，經告知其簡式審
    判程序之旨，並聽取公訴人、被告之意見後，本院業已依刑
    事訴訟法第273條之1第1項之規定，裁定由受命法官獨任以
    簡式審判程序進行本案之審理。是依刑事訴訟法第273條之2
    之規定，本件之證據調查，即不受同法第159條第1項、第
    161 條之2、第161條之3、第163條之1及第164條至第170條
    規定之限制。
貳、實體事項
一、上揭事實，業據被告於本院準備程序及審理時坦承在卷，且
    其為警查獲後於99年2月7日16時30分許所採集之尿液經送
    驗結果，呈甲基安非他命、安非他命、嗎啡、可待因之陽性
    反應，此有99年3月1日台灣檢驗科技股份有限公司出具之濫
    用藥物檢驗報告1紙附卷可稽，並有扣案之海洛因2小包（合
    計淨重0.158公克，取樣0.004公克，餘重0.154公克）及注
    射針筒1支在卷足佐，足見被告自白與事實相符，其因施用
    毒品案件，經裁定觀察勒戒於88年1月26日釋放出所，再因
    施用毒品案件，經裁定強制戒治於89年10月6日戒治期滿執
    行完畢，其於5年內再犯施用毒品案件，亦有臺灣高等法院
    被告前案紀錄表附卷足佐。綜上，本案事證明確，被告再犯
    施用第一級、第二級毒品之犯行，堪可認定，應依法論科。
二、論罪科刑：
(一)、查海洛因、安非他命分係毒品危害防制條例第2條第2項第1
    款、第2款所定之第一級、第二級毒品，被告於施用毒品後
    5年以內，再犯本件施用第一級毒品海洛因、第二級毒品安
    非他命之行為，係犯毒品危害防制條例第10條第1項、第2項
    之施用第一級、第二級毒品罪。被告持有第一級毒品海洛因
    及第二級毒品安非他命之低度行為，應為施用第一級、第二
    級毒品之高度行為所吸收，不另論罪。其所犯上開2罪，犯
    意各別，行為不同，應予分論併罰。爰審酌被告犯罪之動機
    、曾有施用毒品之前科仍不知戒除，惟犯罪後坦承犯行，且
    所犯之施用毒品犯行乃戕害自己身心健康，並未危及他人等
    一切情狀，分別量處如主文所示之刑，併定其應執行之刑。
(二)、本案扣案之白色粉末2袋（淨重0.154公克），經鑑定後，含
    有第一級毒品海洛因之成分，此有台北縣政府警察局瑞芳分
    局查獲涉嫌毒品危害防制條例毒品初步檢驗報告書（見99年
    度毒偵字第194號卷第66頁）、99年4月28日航藥鑑字第099
    2747號交通部民用航空局航空醫務中心毒品鑑定書（見同上
    偵卷第79頁）在卷可稽，爰依毒品危害防制條例第18條第1
    項宣告沒收銷燬之。又扣案之注射針筒1支，係供施用毒品
    之用，為被告所有，業據被告供承在卷，爰依刑法第38條1
    項第2款、第3項宣告沒收。
三、據上論斷，應依刑事訴訟法第273條之1、第299條第1項前段
    ，毒品危害防制條例第23條第2項、第10條第1項、第2項、
    第18條第1項，刑法第11條前段、第51條第5款、第38條1項
    第2款、第3項，判決如主文。
本案經檢察官甲○○到庭執行職務。
中    華    民    國    99    年    8    月    12    日
                  刑事第三庭法  官  陳伯厚
以上正本證明與原本無異。
如不服本判決應於收受送達後10日內向本院提出上訴書狀，並應
敘述具體理由；其未敘述上訴理由者，應於上訴期間屆滿後20日
內向本院補提理由書(均須按他造當事人之人數附繕本)「切勿逕
送上級法院」。
中    華    民    國    99    年    8     月    12    日
                            書記官  王惠萍
附錄論罪法條：
毒品危害防制條例第10條
施用第一級毒品者，處 6 月以上 5 年以下有期徒刑。
施用第二級毒品者，處 3 年以下有期徒刑。

司法院資訊處製作；財團法人民間司法改革基金會備份。
